【裁判字號】    89,易,692
【裁判日期】    900131
【裁判案由】    賭博
【裁判全文】
臺灣基隆地方法院刑事判決                          八十九年度易字第六九二號
    公  訴  人  臺灣基隆地方法院檢察署檢察官
    被      告  甲○○
右列被告因賭博案件，經檢察官提起公訴（八十九年度偵字第三四七Ｏ號），本院判
決如左：
    主  文
甲○○意圖營利，聚眾賭博，處有期徒刑參月，如易科罰金以參佰元折算壹日。
新台幣肆佰元及四色牌玖副、拾壹副均沒收。
    事  實
一、甲○○意圖營利，於民國八十九年八月二十二日上午十一時許，提供其向不知情
    之楊魏翠芳所租住，坐落台北縣萬里鄉○○路一Ｏ六號之房屋，作為賭博場所，
    並提供其所有之四色牌為賭具，聚集蔡萬吉、蕭建和、王阿照、倪黃秀琴、徐劉
    罕、羅榮春、林麗華、蘇郁美、沈月秀、廖春桃、謝顏秀桃、簡金龍等十二人分
    二桌共同賭博財物，約定抽頭方法為自摸一次由甲○○抽頭新壹幣（下同）一百
    元。嗣經警於同日中午十二時二十分許在上址當場查獲，並扣得抽頭金四百元、
    已使用之四色牌九副、尚未使用之四色牌十一副。
二、案經台北縣警察局瑞芳分局報請臺灣基隆地方法院檢察署檢察官偵查起訴。
    理  由
一、右開事實，業據被告甲○○於警訊時坦承不諱，核與參與賭博之蔡萬吉、蕭建和
    、王阿照、倪黃秀琴、徐劉罕、羅榮春、林麗華、蘇郁美、沈月秀、廖春桃、謝
    顏秀桃、簡金龍等人於警訊時之供述及證人即台北縣警察局金山分局崁腳派出所
    警員白勝元、屋主楊魏翠芳於偵查中證述之情節相符，且有如事實欄所述之抽頭
    款、賭資及賭具等扣案可證，堪信被告於警訊中之自白為真實。雖被告在本院審
    理時翻異前詞，辯稱：當時是因其搬家，朋友自己來替伊熱鬧的，伊坐在旁邊泡
    茶，朋友因為下雨所以玩牌，沒有賭博行為，也沒有抽頭，賭具是玩牌的人自己
    帶來的云云。然查被告有提供場所、賭具並聚集多人賭博抽頭之事實，業據證人
    即參與賭博之倪黃秀琴、林麗華、蕭建和、徐劉罕、羅榮春等人於偵查中陳述明
    確，被告所辯，無非諉卸之詞，不足採信，事證明確，其犯行堪以認定。
二、核被告所為，係犯刑法第二百六十八條之意圖營利供給賭場所及聚眾賭博罪。被
    告以一行為觸犯上開意圖營利提供賭博場所及聚眾賭博二罪名，為想像競合犯，
    應從一重之意圖營利聚眾賭博罪處斷。爰審酌被告之品行、犯罪之動機、目地、
    手段、所生之危害及犯罪所得不多、犯罪後之態度等一切情狀，量處如主文所示
    之刑，並諭知易科罰金之折算標準，以示懲儆。
三、扣案之抽頭款四百元，係被告犯罪所得，屬其所有，已使用之四色牌九副，為被
    告所有供犯罪所用之物，未使用之四色牌十一副，係被告所有，預備供犯罪所用
    之物，此經被告供承在卷，均應宣告沒收。另扣案之老花眼鏡七副，雖為被告所
    有，但非直接供犯罪所用，爰不為沒收之諭知。
據上論斷，應依刑事訴訟法第二百九十九條第一項前段，刑法第二百六十八條、第五
十五條、第四十一條、第三十八條第一項第二款、第三款、第二百六十六條第二項、
罰金罰鍰提高標準條例第一條前段、第二條，判決如主文。
本案經檢察官黃士元到庭執行職務。
中    華    民    國      九十      年      一      月      三十一      日
                                      臺灣基隆地方法院刑事第三庭
                                            法  官    陳  培  仁
右正本證明與原本無異。
對於本件判決如有不服，應於收受送達後十日內，向本院提出上訴書狀，上訴於臺灣
高等法院，並按他造當事人之人數附具繕本。
                                            書記官    施  鴻  均
中    華    民    國      九十      年      二      月      五          日
附錄論罪法條：
刑法第二百六十八條：
意圖營利，供給賭博場所或聚眾賭博者，處三年以下有期徒刑，得併科三千元以下罰
金。


司法院資訊處製作；財團法人民間司法改革基金會備份。
